【裁判字號】    90,易,1313
【裁判日期】    900827
【裁判案由】    傷害等
【裁判全文】
臺灣臺北地方法院刑事判決                          九十年度易字第一三一三號
    公  訴  人  臺灣臺北地方法院檢察署檢察官
    被      告  甲○○
右列被告因傷害等案件，經檢察官聲請簡易判決處刑（九十年度偵字第一二一五○號
），本院改適用通常程序，判決如左：
    主      文
甲○○傷害人之身體，處有期徒刑貳月，如易科罰金，以參佰元折算壹日；又毀棄、
損壞他人營業小客車擋風玻璃及右前方車門玻璃，足以生損害於他人，處拘役肆拾日
，如易科罰金，以參佰元折算壹日。
    事      實
一、甲○○前於民國八十九年間，因恐嚇案件，經本院判處拘役十五日，緩刑二年確
    定，尚在緩刑期間，猶不知悔改。於九十年四月十六日上午七時五分許，駕駛車
    牌ＡＡ－六一三六號自小客車，行經臺北市市○○道、建國北路口，不慎與乙○
    ○所駕駛之Ｌ八－三二二號營業小客車擦撞，雙方因而發生爭執。詎甲○○竟心
    生不滿，分別基於傷害及毀損之犯意，接續以拳頭毆打乙○○頭部及以腳踹其胸
    部，致其受有頭部外傷合併前額撕裂傷（淺三公分長）、胸部挫傷紅腫等普通傷
    害；再持其車內拐杖鎖接續損壞乙○○所駕前開營業小客車之擋風玻璃及毀棄右
    前方車門玻璃，足生損害於乙○○，旋駕車逃逸。
二、案經被害人乙○○訴由臺北市政府警察局中山分局移送臺灣臺北地方法院檢察署
    檢察官偵查後聲請簡易判決處刑，本院改適用通常程序審理。
    理      由
一、訊據被告甲○○對右開傷害及毀損之犯行均坦承不諱，核與證人即告訴人乙○○
    迭於警訊、檢察官偵查及本院審理中指證情節相符，復有告訴人所提載有前述傷
    害之臺安醫院診斷證明書二紙，及告訴人所有營業小客車遭損壞之擋風玻璃暨毀
    棄之右前方車門玻璃相片三幀附卷可資佐證，足徵被告任意性自白與事實相符，
    犯行堪以認定，應予依法論科。
二、核被告所為，係犯刑法第二百七十七條第一項傷害罪及同法第三百五十四條毀損
    罪。被告先後二度傷害告訴人頭部及胸部，及毀棄、損壞告訴人營業小客車前擋
    風玻璃及右前方車門玻璃之犯行，均係於密切接近之時間及同地實施，侵害同一
    法益，各行為之獨立性極為薄弱，依一般社會健全觀念，在時間差距上，難以強
    行分開，在刑法評價上，應視為數個舉動之接續施行，合為包括一行為予以評價
    ，均為接續犯。公訴人雖未就被告以腳踹傷告訴人胸部之犯行起訴（聲請簡易判
    決處刑，下同），惟該部分與已起訴之傷害部分，有接續犯之實質上一罪關係，
    為起訴效力所及，本院自得併予審理。再被告所犯上開二罪間，犯意各別，行為
    互殊，應予分論併罰。爰審酌被告有事實欄所載之前科，仍在緩刑期間，有臺灣
    高等法院檢察署刑案紀錄簡覆表在卷可按，僅因細故即公然傷害告訴人及毀損其
    物，惡性非輕，且迄未與告訴人和解，惟告訴人所受損害尚屬輕微，被告坦承犯
    行，犯後態度尚佳及其犯罪動機、目的、手段等一切情狀，分別量處如主文所示
    之刑，並均諭知易科罰金之折算標準。
據上論斷，應依刑事訴訟法第四百五十二條、第二百九十九條第一項前段，刑法第二
百七十七條第一項、第三百五十四條、第四十一條第一項，罰金罰鍰提高標準條例第
一條前段、第二條，判決如主文。
本案經檢察官林秀濤到庭執行職務
中      華      民      國    九十    年        八      月    二十七    日
                                      臺灣臺北地方法院刑事第八庭
                                          法  官  宋  松  璟
右正本證明與原本無異。
如不服本判決，應於判決送達後十日內向本院提出上訴狀(應抄附繕本)。告訴人
或被害人如對於本判決不服者，應具備理由請求檢察官上訴，其上訴期間之計算
係以檢察官收受判決正本之日期為準。
                                          書記官  楊  文  祥
中      華      民      國    九十    年        八      月    二十七    日
附錄法條
中華民國刑法第二百七十七條
 (普通傷害罪)
傷害人之身體或健康者，處三年以下有期徒刑、拘役或一千元以下罰金。
犯前項之罪因而致人於死者，處無期徒刑或七年以上有期徒刑；致重傷者，處三年以
上十年以下有期徒刑。
中華民國刑法第三百五十四條
 (毀損器物罪)
毀棄、損壞前二條以外之他人之物或令致不堪用，足以生損害於公眾或他人者，處二
年以下有期徒刑、拘役或五百元以下罰金。


司法院資訊處製作；財團法人民間司法改革基金會備份。
